臺灣高雄地方法院刑事判決　　　　　　　　　　　　　九十年度訴字第三四六號
　　公　訴　人　臺灣高雄地方法院檢察署檢察官
　　被　　　告　甲○○
右列被告因違反毒品危害防制條例案件，經檢察官提起公訴（九十年度毒偵字第四一
五號），本院判決如左：
    主  文
甲○○連續施用第一級毒品，累犯，處有期徒刑壹年。
扣案海洛因壹小包（驗後淨重零點零壹公克）沒收銷毀之。
    事  實
一、甲○○曾於民國八十三年間，因違反肅清煙毒條例案件，經本院判處有期徒刑三
    年二月，並褫奪公權二年確定，於八十六年十月二十三日縮刑期滿執行完畢。其
    前因施用第一級毒品海洛因案件，經本院裁定送觀察、勒戒後，認有繼續施用毒
    品之傾向，由本院以八十七年度毒聲字第二二○五號裁定令入強制戒治處所施以
    強制戒治，再由本院以八十八年度毒聲字第四六五號裁定停止戒治，所餘戒治期
    間，付保護管束，嗣經撤銷停止戒治，於八十九年一月十一日執行強制戒治期滿
    ，業經臺灣高雄地方法院檢察署檢察官於八十九年二月二十二日，以八十九年度
    戒毒偵字第二０七號不起訴處分確定。詎不知悔改，基於概括之犯意，於上開不
    起訴處分五年內之八十九年十二月初起至九十年一月十一日晚間止，在高雄縣鳳
    山市○○○路六０三巷二十二號二樓等處，每天一次，以將海洛因摻入香菸內吸
    食之方式，連續施用第一級毒品海洛因多次，為警於九十年一月十二日下午三時
    十分許，在上址查獲，並扣得第一級毒品一小包（驗後淨重零點零一公克）。
二、案經高雄市政府警察局前鎮分局移送臺灣高雄地方法院檢察署檢察官偵查起訴。
    理  由
一、右述事實業據被告甲○○自白不諱（見本院九十一年四月十五日審判筆錄），而
    扣案白色粉末經送驗法務部調查局鑑定，結果確係海洛因無誤，驗後淨重零點零
    一公克，有該局編號000000000號鑑定通知書乙紙足參，且被告為警所
    採之尿液經送驗結果，呈嗎啡陽性反應，亦有高雄市立凱旋醫院九十年二月九日
    高市凱醫檢字第○○○一七號煙毒尿液檢驗成績書、高雄市政府警察局前鎮分局
    煙毒麻醉藥品案件犯罪嫌疑人姓名對照表各乙紙可據。按人體投與海洛因後，迅
    速水解轉變為嗎啡，再循嗎啡之代謝途徑，排出體外，百分之五十以上於八十九
    小時內，自尿中排出，百分之九十於二十四小時內，自尿中排出，採樣應於投與
    嗎啡二十四小時內進行為宜，此經行政院衛生署藥物食品檢驗局以（八○）藥檢
    壹字第○五六九五四號函釋明確，是被告自白堪信與事實相符，其確有連續施用
    第一級毒品海洛因之犯行無疑。再查被告前因施用第一級毒品海洛因案件，經本
    院裁定送觀察、勒戒後，認有繼續施用毒品之傾向，由本院以八十七年度毒聲字
    第二二○五號裁定令入強制戒治處所施以強制戒治，再由本院以八十八年度毒聲
    字第四六五號裁定停止戒治，所餘戒治期間，付保護管束，嗣經撤銷停止戒治，
    於八十九年一月十一日執行強制戒治期滿，業經臺灣高雄地方法院檢察署檢察官
    於八十九年二月二十二日，以八十九年度戒毒偵字第二０七號不起訴處分確定之
    事實，有前開不起訴處分書、本院被告全國前案記錄表與臺灣高雄地方法院檢察
    署刑案資料查註記錄表各一份在卷可按，綜上所述，被告於不起訴處分後五年內
    復施用第一級毒品之事證明確，其所為與毒品危害防制條例第二十三條第二項之
    規定相符，應予依法論科。
二、按犯毒品危害防制條例第十條之罪，經觀察勒戒後，有繼續施用毒品之傾向者，
    應由檢察官聲請法院裁定令入戒治處所施以強制戒治，強制戒治期滿或交付保護
    管束期滿，應由檢察官為不起訴處分。經不起訴處分後五年內再犯第十條之罪，
    即不適用前項之規定（即應由檢察官偵查起訴），毒品危害防制條例第二十三條
    第二項定有明文。又海洛因為毒品危害防制條例第二條第二項第一款所明定之第
    一級毒品，核被告所為，係犯同條例第十條第一項之施用第一級毒品罪。被告所
    為先後數次施用第一級毒品之行為，時間緊接，且反覆為之，觸犯同一罪名之罪
    ，顯係基於概括犯意為之，應依連續犯規定論以一罪，並加重其刑；其連續施用
    第一級毒品前連續持有第一級毒品之行為，本應論以連續持有之罪，惟各該次持
    有毒品之低度行為均為其後施用毒品之高度行為所吸收，不另論罪。公訴人就被
    告於九十年一月六日起至同年月十一日止仍連續施用第一級毒品之事實未予起訴
    ，然此部分與已起訴且判決有罪部分有連續犯之裁判上一罪關係，本院自應併予
    審理，併予敘明。又被告曾因違反肅清煙毒條例案件，經本院判處有期徒刑三年
    二月，並褫奪公權二年確定，於八十六年十月二十三日縮刑期滿執行完畢，此有
    臺灣高等法院被告全國前案記錄表一份在卷可查，其前受有期徒刑之執行完畢後
    ，五年內再犯本件最重本刑為有期徒刑以上之罪，為累犯，應依法加重其刑。審
    酌被告施用足以導致精神障礙、性格異常，甚至造成生命危險之毒品，戕害一己
    之身體健康，所為尚未害及他人，犯後態度良好等一切情狀，量處如主文所示之
    刑，以資懲儆。扣案之海洛因一包（驗後淨重零點零一公克）為毒品危害防制條
    例所明定之第一級毒品，爰依毒品危害防制條例第十八條第一項前段規定，宣告
    沒收銷燬之。至鑑定秏損之毒品，既已滅失，即無庸併予宣告沒收。另被告為警
    查獲之日所採尿液，呈甲基安非他命陽性反應，涉嫌施用第二級毒品部分，未據
    公訴人起訴，且與本件起訴被告施用海洛因之犯行，犯意個別，行為互殊，並無
    裁判上一罪之關係，本院不得併予審究，應由公訴人另行偵辦，附此敘明。
據上論斷，應依刑事訴訟法第二百九十九條第一項前段，毒品危害防制條例第十條第
一項、第二十三條第二項、第十八條第一項前段，刑法第十一條、第五十六條、第四
十七條，判決如主文。
中      華      民      國      九十一      年    四    月    二十九    日
                                  臺灣高雄地方法院刑事第四庭
                                        審判長法官    黃建榮
                                              法官    張桂美
                                              法官    莊珮君
右正本證明與原本無異。
如不服本判決，應於判決送達後十日內，向本院提出上訴狀。
                                            書記官    王高山
中    華    民    國      九十一      年      四      月      三十      日
